【裁判字號】    97,易,355
【裁判日期】    971105
【裁判案由】    竊盜
【裁判全文】
臺灣宜蘭地方法院刑事判決               97年度易字第355號
公  訴  人  臺灣宜蘭地方法院檢察署檢察官
被      告  甲○○
                    （
上列被告因竊盜案件，經檢察官提起公訴（97年度偵字第2232號
），被告於本院準備程序中為有罪之陳述，經告以簡式審判程序
之旨，並聽取當事人意見後，由合議庭評議裁定由受命法官獨任
行簡式審判程序，判決如下：
    主        文
甲○○犯如附表所示之罪，各處如附表所示之刑。應執行有期徒
刑柒月，扣案鑰匙壹把沒收之。
    犯 罪 事 實
一、甲○○前因竊盜案件，為臺灣臺北地方法院93 年簡字第995
    號、臺灣板橋地方法院94年簡字第1418號、本院95年宜簡字
    第49號、本院95年宜簡字第311號判決各判處拘役50 日、有
    期徒刑5月、6月及6月確定，分別於民國93年6月15日、94年
    6月24日、95年5 月9日、95年11月6 日易科罰金執行完畢，
    猶不知悔改，竟先後基於意圖為自己不法所有之犯意，於附
    表所示之時、地，以附表所示之方式竊取乙○○、丁○○、
    丙○○所有如附表所示之重型機車供己騎用，嗣因另涉竊盜
    案件為警查獲，始於有偵查犯罪權限之公務員發覺其附表所
    示犯行前，主動坦承為其所為，而自願接受裁判。
三、案經宜蘭縣警察局礁溪分局報請臺灣宜蘭地方法院檢察署檢
    察官偵查起訴。
    理       由
一、認定犯罪事實所憑之證據及理由：
    上開犯罪事實，業據被告甲○○坦承不諱，核與被害人乙○
    ○、丁○○、丙○○、警員王彥尊所述情節大致相符，復有
    宜蘭縣政府警察局車輛協尋電腦輸入單2份、失車基本資料3
    份、照片6 張附卷可稽，是被告任意性自白與事實相符，犯
    行堪予認定，應依法論科。
二、論罪科刑之理由：
（一）核被告所為，係犯刑法第320條第1項竊盜罪，其犯如附表
      所示之3次竊盜犯行，犯意各別，應予分論併罰。
（二）被告前因竊盜案件，為本院95 年宜簡字第311號判決判處
      有期徒刑6月確定，甫於95年11月6日易科罰金執行完畢，
      有臺灣高等法院被告前案紀錄表在卷可參，其受徒刑執行
      完畢5 年內再犯本件有期徒刑以上之罪，均為累犯，爰依
      刑法第47條第1項規定加重其刑。
（三）被告就附表所示之竊盜犯行，於有偵查犯罪權限之公務員
      發覺前，主動供承為其所為，而自願接受裁判，業據證人
      即警員王彥尊陳述在卷，合於自首之要件，爰依刑法第62
      條前段規定，減輕其刑，並與上開累犯加重部份，依法先
      加後減之。
（四）爰審酌被告前有多起竊盜前科，有臺灣高等法院被告前案
      紀錄表在卷可參，素行不佳，其正值年壯，不循思正當管
      道牟取財物，反屢次行竊，所竊財物之價值雖屬有限，然
      對社會安寧秩序及被害人保有財產之危害不可謂輕微，惟
      其犯後坦認犯行，態度尚稱良好，係為代步使用而為本件
      犯行，犯罪動機尚屬單純及其高中肄業之智識程度等情狀
      ，分別量處如附表宣告刑欄所示之刑，並定其應執行刑。
      被告竊車所用之鑰匙1 把，係屬被告所有，另案為警扣押
      ，業據被告陳述在卷，爰依刑法第38條1項2款宣告沒收之
      。
（五）按中華民國九十六年罪犯減刑條例第5 條係就本條例施行
      前經通緝之被告或受刑人而設之規定，如係於本條例施行
      後始通緝者，即不適用該條規定，法院辦理九十六年減刑
      案件應行注意事項第9 點訂有明文。查被告前於減刑條例
      施行後即97年10月1日遭通緝，並於同月2日緝獲，有通緝
      書及撤銷通緝書在卷可參，揆諸上揭說明，不受減刑條例
      第5條不得減刑之限制，是被告附表編號1所示之竊盜犯行
      係在96年4月24 日以前，合於中華民國九十六年罪犯減刑
      條例之規定，爰依中華民國九十六年罪犯減刑條例減其宣
      告刑二分之一。
據上論斷，應依刑事訴訟法第273條之1第1項、第299條第1 項前
段，刑法第320條第1項、第47條第1項、第62條前段、第51條第5
款、第38條第1項第2款，刑法施行法第1之1條第1項、第2項前段
，中華民國九十六年罪犯減刑條例第2條第1項第3款、第7條、第
11條，判決如主文。
本案經檢察官張立言到庭執行職務。
中    華    民    國    97    年    11    月     5    日
                  刑事第二庭法  官  楊坤樵
以上正本證明與原本無異。
如不服本判決應於收受本判決後10日內向本院提出上訴書狀，並
應敘述具體理由。若未敘述理由者，應於上訴期間屆滿後20日內
向本院補提理由書狀(均須按他造當事人之人數附繕本)。
                            書記官  謝佩欣
中    華    民    國    97    年    11    月    6     日
附錄本案論罪科刑法條全文：
中華民國刑法第320條
意圖為自己或第三人不法之所有，而竊取他人之動產者，為竊盜
罪，處5年以下有期徒刑、拘役或5百元以下罰金。
意圖為自己或第三人不法之利益，而竊佔他人之不動產者，依前
項之規定處斷。
前二項之未遂犯罰之。
附表：
┌──┬────────────────┬─────────┐
│編號│犯罪事實                        │宣告刑            │
├──┼────────────────┼─────────┤
│1   │於95年8月間某日下午2時許，在宜蘭│竊盜，累犯，處有期│
│    │縣礁溪鄉○○路○段143號前，以自備│徒刑參月，減為有期│
│    │鑰匙1把，竊取乙○○所有之GXT-549│，徒刑壹月又拾伍日│
│    │號重型機車得手                  │，扣案鑰匙壹把沒收│
│    │                                │之                │
├──┼────────────────┼─────────┤
│2   │於97年4月3日凌晨2時許，在宜蘭縣 │竊盜，累犯，處有期│
│    │礁溪鄉○○路○段133號前，以自備鑰│徒刑參月，扣案鑰匙│
│    │匙1把，竊取丁○○所有之GWO-563號│壹把沒收之        │
│    │重型機車得手                    │                  │
├──┼────────────────┼─────────┤
│3   │於97年4月11日凌晨3時許，在宜蘭縣│竊盜，累犯，處有期│
│    │礁溪鄉○○路○段90號前，以自備鑰 │徒刑參月，扣案鑰匙│
│    │匙1把，竊取丙○○所有之LU6-118號│壹把沒收之        │
│    │重型機車得手                    │                  │
└──┴────────────────┴─────────┘


司法院資訊處製作；財團法人民間司法改革基金會備份。
